【裁判字號】    99,上訴,962
【裁判日期】    991230
【裁判案由】    毒品危害防制條例
【裁判全文】
臺灣高等法院臺南分院刑事判決         99年度上訴字第962號
上  訴  人  任國明
即  被  告
選任辯護人  扶助律師林金宗
上  訴  人  翁毅民
即  被  告
指定辯護人  本院公設辯護人簡松柏
上列上訴人因違反毒品危害防制條例案件，不服臺灣臺南地方法
院99年度訴字第400 號中華民國99年8 月20日第一審判決（起訴
案號：臺灣臺南地方法院檢察署99年度偵字第2932號；移送併辦
案號：同署99年度偵字第6010號），提起上訴，本院判決如下：
    主  文
上訴駁回。
    事  實
一、任國明（綽號「小白」）前曾因偽造文書等案件經判處罪刑
    確定，由臺灣高等法院高雄分院於民國97年11月12日以97年
    度聲減字第465 號定應執行有期徒刑9 年2 月，甫於98年10
    月1 日執行完畢。
    翁毅民（綽號「紅龜」）前曾因違反懲治盜匪條例等案件，
    經判處罪刑確定，由臺灣臺南地方法院於96年8 月29日以96
    年度聲減字第2028號定應執行有期徒刑8 年8 月，甫於97年
    10月30日縮刑期滿執行完畢。
二、任國明明知海洛因係毒品危害防制條例所定之第一級毒品，
    不得販賣，猶基於販賣第一級毒品海洛因牟利之犯意，先後
    於附表一所示時間，以門號0000000000號行動電話作為販賣
    毒品之聯絡工具，與史經東、李勇良、梁志偉、李家詮、翁
    毅民等人聯繫後，於附表一所示地點，以每次新台幣（下同
    ）900 元至3,000 元不等之價格，販賣第一級毒品海洛因予
    史經東、李勇良、梁志偉、李家詮、翁毅民等5 人以牟利。
三、任國明、翁毅民明知海洛因係毒品危害防制條例所定之第一
    級毒品，不得販賣，猶共同基於販賣第一級毒品海洛因牟利
    之犯意聯絡，於98年12月7 日晚間7 時34分許，因任國明接
    獲姓名年籍不詳綽號「志仔」之男子電話表示欲購買毒品海
    洛因，遂於同日晚間8 時3 分許，以0000000000號行動電話
    ，撥打翁毅民所使用之0000000000號行動電話，並指示翁毅
    民為其攜第一級毒品海洛因1 包交付綽號「志仔」之男子，
    嗣翁毅民即依任國明之指示，於同日晚間前往臺南縣永康市
    ○○路與大灣路路口附近，將海洛因1 包交付綽號「志仔」
    之男子，並經任國明同意將「志仔」所交付之購買海洛因對
    價1,000 元借予翁毅民後，由翁毅民向「志仔」收取該1,00
    0 元花用。
四、嗣警方據報就上開0000000000號及0000000000號行動電話門
    號進行通訊監察，並於99年2 月23日上午8 時許，前往臺南
    市○區○○路227 巷24弄15號4 樓之17任國明租屋處，經任
    國明同意後進行搜索，當場扣得夾鍊袋6 包、雙卡行動電話
    l 支（內含門號0000000000號、0000000000號SIM 卡各1 張
    ）等物，另於租屋處附近之車牌5223-JE 號自小客車內，扣
    得夾鍊袋1 包。同日上午9 時50分許，警方復持原審法院核
    發之搜索票，前往臺南市○○街74號翁毅民租屋處執行搜索
    ，在翁毅民身上扣得行動電話2 支（內含門號0000000000號
    、0000000000號SIM 卡各1 張）等物，而循線查獲上情。
五、案經臺南縣警察局麻豆分局報請臺灣臺南地方法院檢察署檢
    察官偵查起訴並移送併案審理。
    理  由
壹、程序方面
    按被告以外之人於審判外之言詞或書面陳述，除法律有規定
    者外，不得作為證據，刑事訴訟第159 條第1 項定有明文；
    又被告以外之人於審判外之陳述，雖不符前4 條（即刑事訴
    訟法第159 條之1 至之4） 之規定，而經當事人於審判程序
    同意作為證據，法院審酌該言詞陳述或書面陳述作成時之情
    況，認為適當者，亦得為證據，復為同法第159 條之5 第1
    項所明定。本件被告以外之人於審判外之陳述，均經檢察官
    、被告及辯護人於本院審理中表示同意作為本案之證據（本
    院卷第70頁背面），本院審酌該言詞陳述及書面陳述作成時
    之情況，核無違法取證或其他瑕疵，認為以之作為證據為適
    當，均有證據能力。
貳、實體方面
一、前揭犯罪事實，業據被告任國明及翁毅民迭於警詢、偵查及
    法院審理時供述明確（任國明：警二卷第7-17頁、偵一卷第
    7 頁、125-127 頁、原審卷第50頁、154-156 頁；翁毅民：
    警二卷第128-131 頁、偵一卷第70頁、119 頁），核與證人
    史經東（警二卷第98-107頁、偵一卷第26-30 頁）、李勇良
    （警二卷第70-72 頁、偵一卷第18頁）、梁志偉（警二卷第
    78-80 頁、偵查卷第14-15 頁）、李家詮（警二卷第53-55
    頁、偵一卷第33頁）、翁毅民（警二卷第128-131 頁、偵一
    卷第119 頁）分別於警詢及偵查中證述曾於附表一所示時間
    、地點，向被告任國明購買毒品等情節相符，且有00000000
    00號、0000000000號行動電話通訊監察譯文（警二卷第110-
    124 頁、82-83 頁、73頁、65-66 頁、160-161 頁、150-15
    2 頁）、搜索扣押筆錄、扣押物品目錄表各4 份（警一卷第
    140-144 頁、160-163 頁、警二卷第165-169 頁、原審卷第
    85-87 頁）附卷可稽，另有0000000000號、0000000000號行
    動電話各1 支（內均含SIM 卡1 張）扣案可資佐證。被告2
    人上開自白，核與事實相符，應堪採信。
二、按海洛因係毒品危害防制條例第2 條第2 項第1 款所定之第
    一級毒品，物稀價昂，政府查緝甚嚴，持有者苟非有利可圖
    ，當不可能甘冒法律制裁之風險而販賣，且販賣毒品乃違法
    行為，非可公然為之，亦無公定價格，容易分裝增減分量，
    每次買賣之價量，並因買賣雙方關係之深淺、資力、需求及
    對行情之認知、來源是否充裕、查緝是否嚴緊、購買者被查
    獲時供出購買對象之風險評估等因素，而異其標準，非可一
    概而論，而販賣海洛因之利得，除行為人坦承犯行或價量俱
    臻明確外，委難察得實情，販賣之人從價差或量差中牟利之
    方式雖異，其意圖營利之販賣行為則無不同，職是之故，即
    使未能查得實際販賣之利得，惟除非別有事證足認係按同一
    價量委買或轉售，確未牟利外，通常尚難因無法查悉其販入
    價額作為是否高價賣出之比較，諉無營利之意思，或阻卻販
    賣犯行之追訴（最高法院87年台上字第3164號判決）。本件
    被告任國明與史經東、李勇良、梁志偉、李家詮、翁毅民並
    無特殊交情，顯無平價轉讓毒品與史經東等人而自負風險之
    理，其購入毒品後，既甘冒販毒罪之重典而出售，且可無償
    提供毒品予共同販毒之被告翁毅民施用（見警二卷第21頁）
    ，或以借貸名義由翁毅民收取販毒所得花用，足見任國明、
    翁毅民確有從中賺取買賣差價牟利之意圖及事實，應屬灼然
    。本件事證已臻明確，被告犯行均堪認定，應依法論科。
三、論罪科刑
  (一)查海洛因係毒品危害防制條例第2 條第2 項第1 款所列之第
    一級毒品。核被告任國明及翁毅民所為，均係犯毒品危害防
    制條例第4 條第1 項之販賣第一級毒品罪。被告2 人於販賣
    毒品期間持有第一級毒品海洛因之低度行為，均為販賣之高
    度行為所吸收，不另論罪。被告2 人於98年12月7 日晚間7
    時34分許共同販賣第一級毒品之犯行，有犯意聯絡及行為分
    擔，均為共同正犯。又依毒品危害防制條例所定販賣毒品罪
    之構成要件文義，實無從認定立法者本即預定該犯罪之本質
    ，必有數個同種類行為而反覆實行之集合犯行，故販賣毒品
    罪，難認係集合犯。因此，就刑法修正施行後多次販賣毒品
    之犯行，採一罪一罰，始符合立法本旨（最高法院96年度台
    上字第6048號判決）。被告任國明於附表一、二所示時、地
    先後21次販賣第一級毒品犯行，應係犯意各別，行為互殊，
    自應分論併罰。檢察官移送併案部分與本件犯罪事實均相同
    ，屬同一案件，本院自得一併審酌。
  (二)被告任國明及翁毅民均曾受上揭事實欄所載之罪刑宣告及刑
    罰執行完畢，有臺灣高等法院被告前案紀錄表在卷可稽。其
    等受有期徒刑之執行完畢後，5 年內故意再犯本件有期徒刑
    以上之罪，均為累犯，除販賣第一級毒品罪，其法定本刑為
    死刑、無期徒刑部分依法不得加重外，餘均應依刑法第47條
    第1 項規定加重其刑。
  (三)被告2 人於偵查及法院審判中均自白本件犯罪，均應依毒品
    危害防制條例第17條第2 項規定減輕其刑。
    又販賣第一級毒品罪之法定刑為「死刑或無期徒刑，處無期
    徒刑者，得併科新台幣1 千萬元以下罰金」。惟同為販賣第
    一級毒品之人，其原因動機不一，犯罪情節未必盡同，或有
    大盤毒梟者，亦有中、小盤之分，甚或僅止於吸毒同好間為
    求互通有無之有償轉讓者亦有之，其販賣行為所造成危害社
    會之程度自屬有異，法律科處此類犯罪，所設之法定最低本
    刑相同，不可謂不重。倘依其情狀，處以有期徒刑即足收懲
    儆之效，並可達防衛社會之目的者，自非不可依客觀之犯行
    與主觀之惡性二者加以考量其情狀是否有可憫恕之處，而適
    用刑法第59條規定酌量減輕其刑，期使個案裁判之量刑，能
    斟酌至當，符合比例原則。
    經查，被告任國明、翁毅民上開所犯，雖足以助長毒品流通
    ，戕害國人健康，應予非難；惟任國明前並無販賣毒品之犯
    行，有臺灣高等法院被告前案紀錄表可參，本件販賣第一級
    毒品之對象僅5 人，所得亦僅2 萬餘元；翁毅民於本案亦僅
    與任國明共同販賣毒品海洛因與姓名年籍不詳綽號「志仔」
    之男子1 次，且販毒所得不多，渠等犯罪情節實難與販賣大
    量毒品之大盤毒梟相比擬，本院認為縱予宣告法定最低度，
    猶嫌過重，有情輕法重，堪予憫恕之情形，爰就被告2 人上
    開販賣第一級毒品犯行，均依刑法第59條規定減輕其刑，並
    依法先加重後遞減之。
  (四)被告任國明、翁毅民雖辯稱渠等為警查獲後，分別供出毒品
    前手為洪許東坡、任國明，因而查獲其他共犯，應依毒品危
    害防制條例第17條第1 項規定減輕其刑云云，惟查：
  1.被告任國明於為警查獲前之98年12月間，即曾多次主動以其
    0000000000號行動電話，與綽號「安哥」（洪許東坡）持用
    之【0000000000】號行動電話聯絡購買毒品，有行動電話通
    聯譯文可稽（見臺灣臺南地方法院檢察署99偵7015號影印偵
    查卷編號228 頁以下）。惟任國明於99年2 月23日為警查獲
    後，竟向警方陳稱：「毒品來源為綽號『安哥』之人，都是
    『安哥』主動打電話跟我聯絡，電話號碼我忘記了」（見警
    二卷第11頁），同年3 月8 日又向警方陳稱：「『安哥』聯
    絡電話為0000000000、0000000000，真實姓名我不知道」云
    云，所陳述之購毒經過及聯絡電話號碼均與事實不符，顯有
    刻意隱瞞真正聯絡電話之情事。
    雖嗣後於99年5 月5 日接受臺南市警察局刑警大隊偵一隊詢
    問時，坦承以0000000000號行動電話撥打「安哥」（洪許東
    坡）持用之0000000000號行動電話聯絡購買海洛因毒品，並
    指認洪許東坡販毒（見同上影印偵查卷編號218 頁以下）；
    惟洪許東坡早於99年4 月15日前已為警查獲後，並配合警方
    破獲其他販毒者等情，有臺灣臺南地方法院檢察署99年度偵
    7015號、7409號起訴書可稽。參酌臺南市警察局99年5 月25
    日南市警刑字第09950168110 號函覆原審法院詢問有關查獲
    洪許東坡之情形，略以：「經查臺南市警察局刑事警察大隊
    偵一隊有對洪許東坡進行偵查，但非經由任國明供述，而係
    由他案之偵查結果，洪許東波在本局刑事警察大隊偵一隊未
    查獲前，已由本局第六分局查獲」等意旨（見原審卷116 頁
    ），足可認定警方並未因被告任國明之供述而查獲洪許東坡
    ，應屬灼然。
  2.另查，被告翁毅民為警查獲前，警方於98年間即對被告任國
    明持用之0000000000號行動電話進行監聽，並掌握任國明販
    毒之事證，有通訊監察譯文在卷可考，堪認被告任國明被查
    獲，與被告翁毅民之供述並無關聯。
  3.綜上所述，本件被告2 人均無供出毒品來源，因而查獲其他
    正犯或共犯之情形，自無適用毒品危害防制條例第17條第1
    項規定予以減刑之餘地。
  (五)原判決論以被告2 人販賣第一級毒品罪，依累犯規定加重其
    刑，再依毒品危害防制條例第17條第2 項及刑法第59條減輕
    其刑，並審酌被告2 人均正值青壯，不思努力正當工作賺取
    生活所需，竟藉販賣第一級毒品海洛因予他人施用牟取不法
    利益，使人沉迷毒癮，無法自拔，對國家社會之危害非輕，
    兼衡被告2 人犯罪之手段、品性、販毒所得非鉅，及其智識
    程度、生活狀況、犯罪後均坦承犯行等一切情狀，分別量處
    被告任國明如附表一、二所示之刑，定應執行刑有期徒刑12
    年、被告翁毅民有期徒刑7 年8 月。並以(1)、扣案之000000
    00 00 號行動電話1 支（內含0000000000號SIM 卡1 張），
    係被告任國明所有供聯絡販賣第一級毒品海洛因與史經東、
    李勇良、梁志偉、李家詮、翁毅民所使用之物、扣案之0000
    000000號行動電話1 支（內含0000000000號SIM 卡1 張），
    係被告翁毅民所有供聯絡共同販賣第一級毒品海洛因與姓名
    年籍不詳綽號「志仔」男子所使用之物，業據任國明、翁毅
    民供承在卷，均依毒品危害防制條例第19條第1 項規定宣告
    沒收；(2)、扣案0000000000號SIM 卡1 張及0000000000號行
    動電話1 支（內含0000000000號SIM 卡1 張），雖分別為被
    告任國明及翁毅民所有，惟依卷附通聯資料顯示，並非供渠
    等聯絡販賣毒品所使用之物，亦無其他證據足資認定被告等
    曾以該電話及門號供作聯絡販賣毒品海洛因使用，不予宣告
    沒收；(3)、被告販賣第一級毒品所得（合計共27,000元，含
    附表二任國明與翁毅民共同販賣第一級毒品所得1,000 元）
    ，雖未扣案，仍於各罪項下宣告沒收，如全部或一部不能沒
    收時，以其財產抵償之，如附表二所示任國明與翁毅民共同
    販賣第一級毒品所得1,000 元部分，如全部或一部不能沒收
    時，以其等之財產連帶抵償之；(4)、扣案任國明所有之夾鍊
    袋7 包、葡萄糖8 包、玻璃球1 個、注射針筒4 支，均係供
    人施用毒品所使用之物，任國明否認與本案販賣毒品有關，
    復均查無證據足以證明上開物品係任國明供本件販賣毒品所
    用，核與本案之犯罪事實無關，而不為沒收之宣告。
  (六)經核原判決認事用法，均無不合，量刑亦稱妥適。被告2 人
    以原審未適用毒品危害防制條例第17條第1 項規定減輕被告
    刑責、量刑過重云云，指摘原判決不當，均非有理由，應予
    駁回。
據上論斷，依刑事訴訟法第368 條判決如主文。
案經檢察官王碧霞到庭執行職務。
中    華    民    國    99    年    12    月    30    日
                  刑事第三庭  審判長法  官  蔡勝雄
                                    法  官  張季芬
                                    法  官  楊清安
以上正本證明與原本無異。
如不服本判決應於收受送達後10日內向本院提出上訴書狀，其未
敘述上訴理由者，並得於提起上訴後10日內向本院補提理由書（
均須按他造當事人之人數附繕本）「切勿逕送上級法院」。
                                    書記官  蔡蘭櫻
中    華    民    國    99    年    12    月    30    日
附錄本案論罪科刑法條全文
毒品危害防制條例第4 條第1 項
製造、運輸、販賣第一級毒品者，處死刑或無期徒刑；處無期徒
刑者，得併科新台幣1 千萬元以下罰金。
附表一（被告任國明販賣第一級毒品部分）：
┌──┬────┬────┬───┬──────┬────────────┐
│編號│  時間  │  地點  │ 交易 │販賣價格（新│   主  刑  及  從  刑   │
│    │        │        │ 對象 │台幣）      │                        │
├──┼────┼────┼───┼──────┼────────────┤
│ 一 │98年12月│台南市華│史經東│第一級毒品海│任國明販賣第一級毒品，累│
│    │5日17時 │平路684 │      │洛因（價格1 │犯，處有期徒刑捌年。扣案│
│    │58分許  │號「清心│      │千元）      │0000000000號行動電話壹支│
│    │        │福全紅茶│      │            │（內含SIM卡壹張）沒收之 │
│    │        │店」    │      │            │；販賣第一級毒品所得新臺│
│    │        │        │      │            │幣壹仟元沒收，如全部或一│
│    │        │        │      │            │部不能沒收時，以其財產抵│
│    │        │        │      │            │償之。                  │
├──┼────┼────┼───┼──────┼────────────┤
│ 二 │98年12月│台南市東│史經東│第一級毒品海│任國明販賣第一級毒品，累│
│    │20日16時│豐路227 │      │洛因（價格1 │犯，處有期徒刑捌年。扣案│
│    │28分許  │巷24弄15│      │千元）      │0000000000號行動電話壹支│
│    │        │號2樓之7│      │            │（內含SIM卡壹張）沒收之 │
│    │        │        │      │            │；販賣第一級毒品所得新臺│
│    │        │        │      │            │幣壹仟元沒收，如全部或一│
│    │        │        │      │            │部不能沒收時，以其財產抵│
│    │        │        │      │            │償之。                  │
├──┼────┼────┼───┼──────┼────────────┤
│ 三 │98年12月│高雄市河│史經東│第一級毒品海│任國明販賣第一級毒品，累│
│    │21日12時│堤路「河│      │洛因（價格1 │犯，處有期徒刑捌年。扣案│
│    │13分許  │堤公園」│      │千元）      │0000000000號行動電話壹支│
│    │        │內      │      │            │（內含SIM卡壹張）沒收之 │
│    │        │        │      │            │；販賣第一級毒品所得新臺│
│    │        │        │      │            │幣壹仟元沒收，如全部或一│
│    │        │        │      │            │部不能沒收時，以其財產抵│
│    │        │        │      │            │償之。                  │
├──┼────┼────┼───┼──────┼────────────┤
│ 四 │98年12月│台南市慶│史經東│第一級毒品海│任國明販賣第一級毒品，累│
│    │27日10時│平路「7-│      │洛因（價格1 │犯，處有期徒刑捌年。扣案│
│    │37分許  │11超商」│      │千元）      │0000000000號行動電話壹支│
│    │        │附近    │      │            │（內含SIM卡壹張）沒收之 │
│    │        │        │      │            │；販賣第一級毒品所得新臺│
│    │        │        │      │            │幣壹仟元沒收，如全部或一│
│    │        │        │      │            │部不能沒收時，以其財產抵│
│    │        │        │      │            │償之。                  │
├──┼────┼────┼───┼──────┼────────────┤
│ 五 │98年12月│台南市慶│史經東│第一級毒品海│任國明販賣第一級毒品，累│
│    │28日19時│平路「7-│      │洛因（價格1 │犯，處有期徒刑捌年。扣案│
│    │18分許  │11超商」│      │千元）      │0000000000號行動電話壹支│
│    │        │附近    │      │            │（內含SIM卡壹張）沒收之 │
│    │        │        │      │            │；販賣第一級毒品所得新臺│
│    │        │        │      │            │幣壹仟元沒收，如全部或一│
│    │        │        │      │            │部不能沒收時，以其財產抵│
│    │        │        │      │            │償之。                  │
├──┼────┼────┼───┼──────┼────────────┤
│ 六 │99年1月3│台南市慶│史經東│第一級毒品海│任國明販賣第一級毒品，累│
│    │日18時50│平路「7-│      │洛因（價格1 │犯，處有期徒刑捌年。扣案│
│    │分許    │11超商」│      │千元）      │0000000000號行動電話壹支│
│    │        │附近    │      │            │（內含SIM卡壹張）沒收之 │
│    │        │        │      │            │；之販賣第一級毒品所得新│
│    │        │        │      │            │臺幣壹仟元沒收，如全部或│
│    │        │        │      │            │一部不能沒收時，以其財產│
│    │        │        │      │            │抵償之。                │
├──┼────┼────┼───┼──────┼────────────┤
│ 七 │99年1月4│台南市慶│史經東│第一級毒品海│任國明販賣第一級毒品，累│
│    │日21時29│平路「7-│      │洛因（價格1 │犯，處有期徒刑捌年。扣案│
│    │分許    │11超商」│      │千元）      │0000000000號行動電話壹支│
│    │        │附近    │      │            │（內含SIM卡壹張）沒收之 │
│    │        │        │      │            │；販賣第一級毒品所得新臺│
│    │        │        │      │            │幣壹仟元沒收，如全部或一│
│    │        │        │      │            │部不能沒收時，以其財產抵│
│    │        │        │      │            │償之。                  │
├──┼────┼────┼───┼──────┼────────────┤
│ 八 │99年1月 │台南市慶│史經東│第一級毒品海│任國明販賣第一級毒品，累│
│    │19日19時│平路「7-│      │洛因（價格1 │犯，處有期徒刑捌年。扣案│
│    │57分許  │11超商」│      │千元）      │0000000000號行動電話壹支│
│    │        │附近    │      │            │（內含SIM卡壹張）沒收之 │
│    │        │        │      │            │；販賣第一級毒品所得新臺│
│    │        │        │      │            │幣壹仟元沒收，如全部或一│
│    │        │        │      │            │部不能沒收時，以其財產抵│
│    │        │        │      │            │償之。                  │
├──┼────┼────┼───┼──────┼────────────┤
│ 九 │99年1月 │台南市慶│史經東│第一級毒品海│任國明販賣第一級毒品，累│
│    │23日13時│平路「7-│      │洛因（價格2 │犯，處有期徒刑捌年。扣案│
│    │40分許  │11超商」│      │千元）      │0000000000號行動電話壹支│
│    │        │附近    │      │            │（內含SIM卡壹張）沒收之 │
│    │        │        │      │            │；販賣第一級毒品所得新臺│
│    │        │        │      │            │幣貳仟元沒收，如全部或一│
│    │        │        │      │            │部不能沒收時，以其財產抵│
│    │        │        │      │            │償之。                  │
├──┼────┼────┼───┼──────┼────────────┤
│ 十 │99年1月 │台南市慶│史經東│第一級毒品海│任國明販賣第一級毒品，累│
│    │23日22時│平路「7-│      │洛因（價格2 │犯，處有期徒刑捌年。扣案│
│    │1分許   │11超商」│      │千元）      │0000000000號行動電話壹支│
│    │        │附近    │      │            │（內含SIM卡壹張）沒收之 │
│    │        │        │      │            │；販賣第一級毒品所得新臺│
│    │        │        │      │            │幣貳仟元沒收，如全部或一│
│    │        │        │      │            │部不能沒收時，以其財產抵│
│    │        │        │      │            │償之。                  │
├──┼────┼────┼───┼──────┼────────────┤
│十一│99年1月 │台南市中│史經東│第一級毒品海│任國明販賣第一級毒品，累│
│    │28日12時│華西路與│      │洛因（價格2 │犯，處有期徒刑捌年。扣案│
│    │49分許  │永華路附│      │千元）      │0000000000號行動電話壹支│
│    │        │近停車場│      │            │（內含SIM卡壹張）沒收之 │
│    │        │內      │      │            │；販賣第一級毒品所得新臺│
│    │        │        │      │            │幣貳仟元沒收，如全部或一│
│    │        │        │      │            │部不能沒收時，以其財產抵│
│    │        │        │      │            │償之。                  │
├──┼────┼────┼───┼──────┼────────────┤
│十二│99年1月 │台南市慶│史經東│第一級毒品海│任國明販賣第一級毒品，累│
│    │29日14時│平路「7-│      │洛因（價格2 │犯，處有期徒刑捌年。扣案│
│    │28分許  │11超商」│      │千元）      │0000000000號行動電話壹支│
│    │        │附近    │      │            │（內含SIM卡壹張）沒收之 │
│    │        │        │      │            │；販賣第一級毒品所得新臺│
│    │        │        │      │            │幣貳仟元沒收，如全部或一│
│    │        │        │      │            │部不能沒收時，以其財產抵│
│    │        │        │      │            │償之。                  │
├──┼────┼────┼───┼──────┼────────────┤
│十三│99年1月 │台南市公│史經東│第一級毒品海│任國明販賣第一級毒品，累│
│    │29日23時│園路與北│      │洛因（價格1 │犯，處有期徒刑捌年。扣案│
│    │38分許  │安路附近│      │千元）      │0000000000號行動電話壹支│
│    │        │「7-11超│      │            │（內含SIM卡壹張）沒收之 │
│    │        │商」    │      │            │；販賣第一級毒品所得新臺│
│    │        │        │      │            │幣壹仟元沒收，如全部或一│
│    │        │        │      │            │部不能沒收時，以其財產抵│
│    │        │        │      │            │償之。                  │
├──┼────┼────┼───┼──────┼────────────┤
│十四│99年2月1│台南市中│史經東│第一級毒品海│任國明販賣第一級毒品，累│
│    │日23時28│華西路「│      │洛因（價格1 │犯，處有期徒刑捌年。扣案│
│    │分許    │雪之夜KT│      │千元）      │0000000000號行動電話壹支│
│    │        │V」附近 │      │            │（內含SIM卡壹張）沒收之 │
│    │        │        │      │            │；販賣第一級毒品所得新臺│
│    │        │        │      │            │幣壹仟元沒收，如全部或一│
│    │        │        │      │            │部不能沒收時，以其財產抵│
│    │        │        │      │            │償之。                  │
├──┼────┼────┼───┼──────┼────────────┤
│十五│99年1月8│台南市康│李勇良│第一級毒品海│任國明販賣第一級毒品，累│
│    │日10時43│樂街附近│      │洛因（價格1 │犯，處有期徒刑捌年。扣案│
│    │分許    │        │      │千元）      │0000000000號行動電話壹支│
│    │        │        │      │            │（內含SIM卡壹張）沒收之 │
│    │        │        │      │            │；販賣第一級毒品所得新臺│
│    │        │        │      │            │幣壹仟元沒收，如全部或一│
│    │        │        │      │            │部不能沒收時，以其財產抵│
│    │        │        │      │            │償之。                  │
├──┼────┼────┼───┼──────┼────────────┤
│十六│98年12月│台南市金│梁志偉│第一級毒品海│任國明販賣第一級毒品，累│
│    │9日17時 │華路三段│      │洛因（價格3 │犯，處有期徒刑捌年。扣案│
│    │46分許  │246號20 │      │千元）      │0000000000號行動電話壹支│
│    │        │樓之1   │      │            │（內含SIM卡壹張）沒收之 │
│    │        │        │      │            │；販賣第一級毒品所得新臺│
│    │        │        │      │            │幣參仟元沒收，如全部或一│
│    │        │        │      │            │部不能沒收時，以其財產抵│
│    │        │        │      │            │償之。                  │
├──┼────┼────┼───┼──────┼────────────┤
│十七│98年12月│台南市東│李家詮│第一級毒品海│任國明販賣第一級毒品，累│
│    │8日12時 │豐路227 │      │洛因（價格1 │犯，處有期徒刑捌年。扣案│
│    │19分許  │巷24弄15│      │千元）      │0000000000號行動電話壹支│
│    │        │號樓下  │      │            │（內含SIM卡壹張）沒收之 │
│    │        │        │      │            │；販賣第一級毒品所得新臺│
│    │        │        │      │            │幣壹仟元沒收，如全部或一│
│    │        │        │      │            │部不能沒收時，以其財產抵│
│    │        │        │      │            │償之。                  │
├──┼────┼────┼───┼──────┼────────────┤
│十八│98年12月│台南市東│李家詮│第一級毒品海│任國明販賣第一級毒品，累│
│    │9日14時 │豐路227 │      │洛因（價格1 │犯，處有期徒刑捌年。扣案│
│    │48分許  │巷24弄15│      │千元）      │0000000000號行動電話壹支│
│    │        │號樓下  │      │            │（內含SIM卡壹張）沒收之 │
│    │        │        │      │            │；販賣第一級毒品所得新臺│
│    │        │        │      │            │幣壹仟元沒收，如全部或一│
│    │        │        │      │            │部不能沒收時，以其財產抵│
│    │        │        │      │            │償之。                  │
├──┼────┼────┼───┼──────┼────────────┤
│十九│99年1月 │台南市東│翁毅民│第一級毒品海│任國明販賣第一級毒品，累│
│    │上旬某日│豐路227 │      │洛因（價格1 │犯，處有期徒刑捌年。扣案│
│    │        │巷24弄15│      │千元）      │0000000000號行動電話壹支│
│    │        │號內    │      │            │（內含SIM卡壹張）沒收之 │
│    │        │        │      │            │；販賣第一級毒品所得新臺│
│    │        │        │      │            │幣壹仟元沒收，如全部或一│
│    │        │        │      │            │部不能沒收時，以其財產抵│
│    │        │        │      │            │償之。                  │
├──┼────┼────┼───┼──────┼────────────┤
│二十│99年2月 │台南市東│翁毅民│第一級毒品海│任國明販賣第一級毒品，累│
│    │20日3時 │豐路227 │      │洛因（價格1 │犯，處有期徒刑捌年。扣案│
│    │10分    │巷24弄15│      │千元）      │0000000000號行動電話壹支│
│    │        │號內    │      │            │（內含SIM 卡壹張）沒收之│
│    │        │        │      │            │；販賣第一級毒品所得新臺│
│    │        │        │      │            │幣壹仟元沒收，如全部或一│
│    │        │        │      │            │部不能沒收時，以其財產抵│
│    │        │        │      │            │償之。                  │
└──┴────┴────┴───┴──────┴────────────┘
附表二（被告任國明、翁毅民共同販賣第一級毒品部分）：
┌──┬────┬────┬───┬──────┬────────────┐
│編號│  時間  │  地點  │ 交易 │販賣價格（新│   主  刑  及  從  刑   │
│    │        │        │ 對象 │台幣）      │                        │
├──┼────┼────┼───┼──────┼────────────┤
│ 一 │98年12月│台南縣永│姓名年│第一級毒品海│任國明共同販賣第一級毒品│
│    │7日19時 │康市復興│籍不詳│洛因（價格1 │，累犯，處有期徒刑捌年，│
│    │34分許。│路與大灣│綽號「│千元）      │扣案0000000000號、098160│
│    │        │路口附近│志仔」│            │0373號行動電話各壹支（內│
│    │        │        │之男子│            │含SIM 卡各壹張）沒收之；│
│    │        │        │      │            │販賣第一級毒品所得新臺幣│
│    │        │        │      │            │壹仟元沒收，如全部或一部│
│    │        │        │      │            │不能沒收時，以其與翁毅民│
│    │        │        │      │            │之財產連帶抵償之。      │
│    │        │        │      │            │                        │
│    │        │        │      │            │翁毅民共同販賣第一級毒品│
│    │        │        │      │            │，累犯，處有期徒刑柒年捌│
│    │        │        │      │            │月，扣案0000000000號、09│
│    │        │        │      │            │00000000號行動電話各壹支│
│    │        │        │      │            │（內含SIM 卡各壹張）沒收│
│    │        │        │      │            │之；販賣第一級毒品所得新│
│    │        │        │      │            │臺幣壹仟元沒收，如全部或│
│    │        │        │      │            │一部不能沒收時，以其與任│
│    │        │        │      │            │國明之財產連帶抵償之。  │
└──┴────┴────┴───┴──────┴────────────┘

司法院資訊處製作；財團法人民間司法改革基金會備份。
